---
title: "Problemas na Regressão Multipla"
author: "Ricardo Accioly"
date: "`r Sys.Date()`"
format:
 html:
    code-link: true
---

## Carregando bibliotecas

```{r}
library(tidyverse)
library(readxl)
library(caret)
```

## Dados de pressão sanguinea

-   BP = blood pressure (in mm Hg)

-   Age = age (in years)

-   Weight = weight (in kg)

-   BSA = body surface area (in sq m)

-   Dur = duration of hypertension (in years)

-   Pulse = basal pulse (in beats per minute)

-   Stress = stress index

```{r}
pressao_sangue <- read_delim("bloodpress.txt", col_names = TRUE)
```

## Renomeando

```{r}
pressao_sangue <- pressao_sangue %>% rename(PS = BP, Idade = Age,
                                            Peso = Weight, Acorp = BSA,
                                            Pulso = Pulse)
```

## Sumario

```{r}
summary(pressao_sangue)
```

```{r}
cor(pressao_sangue[,-1])
```

Aqui vemos que a presssão sanguinea tem uma correlação forte com o peso e também com a área corporal. O peso e a area corporal tem uma correlação forte. Esta correlação alta pode indicar a existencia de multicolinearidade.

```{r}
#| message: false
library(psych)
pairs.panels(pressao_sangue[,-1])
```

```{r}
#| message: false
dados <- pressao_sangue[,-1]
mod1 <- lm(PS ~ ., data=dados)
summary(mod1)
library(car)
vif(mod1)
```

```{r}
mod2 <- update(mod1,. ~ . -Acorp) 
summary(mod2)
vif(mod2)
```

```{r}
mod3 <- lm(PS ~ Idade + Peso + Pulso + Stress, data = dados)
summary(mod3)
residualPlots(mod3)
```

## Teste dos resíduos

Teste de normalidade Teste de heterocedasticidade (Bresch-Pagan) Teste de autocorrelação (Durbin-Watson)

```{r}
#| message: false
library(lmtest)
mod3_sum <- summary(mod3)
# Teste de normalidade
shapiro.test(mod3_sum$residuals)
# Teste de hetrocedasticidade
bptest(mod3)
# Teste de autocorrelação
dwtest(mod3)
```
