---
title: "Manipulação dos dados"
author: "Ricardo Accioly"
date: "`r Sys.Date()`"
output:
  html_document:
    toc: yes
    code_download: yes
---

```{r setup, include=FALSE}
knitr::opts_chunk$set(echo = TRUE, fig.retina = 3, fig.height = 6,
                      dev=c("png"), fig.path="imagens/Aula02/")
```

## Carregando bibliotescas

Vamos trabalhar de novo com os dados do gapminder para fazer algumas manipulações de dados que são muito úteis no dia a dia. 

Este material foi em parte adaptado do curso Data Visualization in R with ggplot2 de Kara Woo

```{r carregando_bibliotecas, message=FALSE, warning=FALSE}
library("gapminder")
library("dplyr")
library("ggplot2")
library("patchwork")
```


## Filtrando 2007

```{r filtro_2007}
## Cria um extrato do ano de 2007
data(gapminder)
summary(gapminder)
gap_07 <- filter(gapminder, year == 2007)
```

## Vendo primeiras e últimas 10 linhas

```{r linhas_iniciais_finais, message=FALSE, warning=FALSE}
head(gap_07, n=10) %>% knitr::kable(booktabs = TRUE) # primeiros dez paises da base de dados
tail(gap_07, n=10) %>% knitr::kable(booktabs = TRUE) # últimos 10 países 
```


\newpage

## Manipulando 1 

Selecionando dados por país

```{r filtro_Brasil_Chile}
filter(gap_07, country %in% c("Brazil", "Chile"))
```

## Manipulando 2 

Selecionando dados para 2007 excluindo a Oceania

```{r filtro_excluicontinente}

filter(gapminder, year == 2007 & continent != "Oceania")

```


\newpage

## Manipulando 3

Selecionando dados de  2007, agrupando por continente e sumarizando para achar a média da população por continente

```{r agrupando_media, message=FALSE}
gapminder %>%
  filter(year == 2007) %>% 
  group_by(continent) %>% 
  summarize(mediapop = mean(pop))
```



## Visualizando 1

Mostrar linhas e pontos do PIB ao longo do tempo para Brasil e Chile

```{r graf1}
gap_brachi <- filter(gapminder, country %in% c("Brazil", "Chile"))
p <- ggplot(gap_brachi, aes(x = year, y = gdpPercap, color=country))
p1 <- p + geom_point()
p1
```


\newpage

##  Visualizando 2

```{r graf2}
p2 <- p + geom_line()
p2
```


## Visualizando 3

```{r graf3}
p3 <- p + geom_point() + geom_line()
p3
```

\newpage

## Visualizando 4 - Usando o pacote patchwork

```{r graf4}
(p1 + p2) /
  p3
```


## Manipulando 4 

Contando número de países e continentes com distinct

```{r distinct}
nrow(gapminder) ## Esta não é a informação que eu quero
head(gapminder)
nrow(distinct(gapminder,country))
nrow(distinct(gapminder, continent))

```


## Fazendo contagens de dados

```{r contagem, message=FALSE}
gapminder %>% filter(year == 2007) %>% 
  group_by(continent) %>% summarise(n = n())

```


\newpage

## Mudando orientação dos dados

```{r pivot1}
library(readxl)
propaganda <- read_excel("Propaganda.xlsx")
head(propaganda)
propaganda <- propaganda %>% rename(Jornal = Newspaper, Vendas = Sales)
propaganda %>% tidyr::pivot_longer(!Vendas, names_to="Midia", values_to="Orcamento")
```

\newpage


```{r pivot2}
library(readr)
pesquisa <- read.csv("data_joined.csv", header = T)
head(pesquisa)
pesquisa_gw <- pesquisa %>% filter(!is.na(weight)) %>%
  group_by(year, genus) %>%
  summarize(peso_medio = mean(weight))
head(pesquisa_gw)
pesquisa_gw %>% tidyr::pivot_wider(names_from="genus", values_from="peso_medio")
```




