---
title: "Suavização"
author: "Ricardo Accioly"
date: "`r Sys.Date()`"
output:
  html_document:
    toc: yes
    code_download: yes
---

```{r setup, include=FALSE}
knitr::opts_chunk$set(fig.width = 7, 
                      fig.height= 5,  
                      fig.retina = 3,
                      message = FALSE, 
                      warning = FALSE,
                      dev=c("png"), 
                      fig.path="imagens/Aula05/")
```

## Bibliotecas


```{r bibliotecas, message=FALSE}
library("ggplot2")
library("gapminder")
library("dplyr")
```


\newpage

## Suavização
(locally estimated scatterplot smoothing/Local Polynomial Regression Fitting)

```{r suavização}
gap_07 <- filter(gapminder, year == 2007)
ggplot(gap_07, aes(x = gdpPercap, y = lifeExp)) +
  geom_point() +
  geom_smooth()
```


\newpage

## Fazendo o suavizador mais nervoso

```{r nervoso, message=FALSE}
ggplot(gap_07, aes(x = gdpPercap, y = lifeExp)) +
  geom_point() +
  geom_smooth(span = 0.2)
```


\newpage

## Fazendo o suavizador menos nervoso

```{r mais-suave, message=FALSE}
ggplot(gap_07, aes(x = gdpPercap, y = lifeExp)) +
  geom_point() +
  geom_smooth(span = 0.9)
```


\newpage

## Removendo intervalos de confiança

```{r sem-IC, message=FALSE}
ggplot(gap_07, aes(x = gdpPercap, y = lifeExp)) +
  geom_point() +
  geom_smooth(se = FALSE)
```


\newpage

## Usando IC de 90%

```{r IC90, message=FALSE}
ggplot(gap_07, aes(x = gdpPercap, y = lifeExp)) +
  geom_point() +
  geom_smooth(level = 0.90)
```


\newpage

## Usando um modelo linear ao invés do loess 


```{r linear, message=FALSE}
ggplot(gap_07, aes(x = gdpPercap, y = lifeExp)) +
  geom_point() +
  geom_smooth(method = "lm")
```


\newpage

## Usando basic splines para melhorar o ajuste

```{r splines, message=FALSE}
ggplot(gap_07, aes(x = gdpPercap, y = lifeExp)) +
  geom_point() +
  geom_smooth(method = "lm", formula = y ~ splines::bs(x, df = 3))
```


\newpage

## Usando o gam (general addtive models) com regressão spline

```{r gam, message=FALSE}
ggplot(gap_07, aes(x = gdpPercap, y = lifeExp)) +
  geom_point() +
  geom_smooth(method = "gam", formula = y ~ s(x))
```


\newpage

## Começando a construir um gráfico do tipo facet com suavizações 

```{r primeiro-graf-dispersão}
ggplot(gap_07, aes(x = gdpPercap, y = lifeExp)) +
  geom_point()

```


\newpage

## Dividindo por continente

```{r facet-continente}
ggplot(gap_07, aes(x = gdpPercap, y = lifeExp)) +
  geom_point() +
  facet_wrap(~ continent)
```


\newpage

## Adicionando suavizadores

```{r facet-suavizadores, message=FALSE, warning=FALSE}
ggplot(gap_07, aes(x = gdpPercap, y = lifeExp)) +
  geom_point() +
  facet_wrap(~ continent) +
  geom_smooth()
```


\newpage

## Colorindo por continente

```{r facet-suav-cores, message=FALSE, warning=FALSE, fig.width=9}
ggplot(gap_07, aes(x = gdpPercap, y = lifeExp, color = continent)) +
  geom_point() +
  facet_wrap(~ continent) +
  geom_smooth()
```


\newpage

## Colorindo somente a curva 

```{r facet-suav-cores2, message=FALSE, warning=FALSE, fig.width=9}
ggplot(gap_07, aes(x = gdpPercap, y = lifeExp)) +
  geom_point() +
  facet_wrap(~ continent) +
  geom_smooth(aes(color = continent))
```

