---
title: "Avaliando dados e reduzindo as dimensões"
author: "Ricardo Accioly"
date: ' `r Sys.Date()` '
format:
 html:
    code-link: true
    fig-width: 9
    fig-height: 7
    fig-dpi: 300
knitr:
  opts_chunk: 
    out.width: 90%
    comment: "#>"
execute:
  freeze: auto
  warning: false
  message: false
---

## Entrada de dados no R

## Lendo dados de arquivos csv

```{r csv}
library(readr)
url <- "https://www.gov.br/anp/pt-br/centrais-de-conteudo/dados-abertos/arquivos-acervo-de-dados-tecnicos/tabela-pocos.csv"

```

## O read_delim permite que seja definido o tipo de delimitador dos dados

```{r}
pocos <- read_delim(url, delim = ";", locale= locale(decimal_mark = ","), col_names = TRUE)
head(pocos)
```

## Bibliotecas

Vamos carregar as bibliotecas que serão usadas na manipulação e visualização de dados.

O pacote tidyverse carrega diversos pacotes muito uteis na manipulação e visualização de dados

```{r carregando_bibliotecas}
#| message: false
library("tidyverse")
```

Vamos primeiro conhecer o que tem na base de dados pocos. A base de dados possui `r  nrow(pocos)` linhas

```{r conhecendo_pocos}
class(pocos)  # Tipo de base de dados
```

## Dados de poços

Os dados da tabela poços tem 60 colunas, mas vejam que existem diversas variáveis com dados ausentes "NA".

## Variaveis com dados ausentes

```{r}
glimpse(pocos) # estrutura da base de dados
```

## Criando um filtro de dados ausentes

```{r}
n <-  nrow(pocos)

## Calculando razão de valores ausentes
val_ausentes_df <- pocos %>% 
  summarize(across(everything(), ~ sum(is.na(.)))) %>% 
  pivot_longer(everything(), names_to = "variavel", values_to = "num_val_ausentes") %>% 
  mutate(razao_val_ausente = num_val_ausentes / n)

## Vendo resultado
knitr::kable(val_ausentes_df, booktabs = TRUE)

## filtro
val_ausente_filtro <- val_ausentes_df %>% 
  filter(razao_val_ausente <= 0.5) %>% 
  pull(variavel)

# Aplicando o filtro
poco_filtrado <- pocos %>% 
  select(all_of(val_ausente_filtro))
```

## Visualizando os dados filtrados

```{r}
poco_filtrado %>% 
  glimpse() # estrutura da base de dados filtrada

```

## Salvando os dados filtrados

```{r}
write_csv(poco_filtrado, "pocos_filtrados.csv")
```



