---
title: "Melhorando a visualização"
author: "Ricardo Accioly"
date: "`r Sys.Date()`"
format:
 html:
    code-link: true
    fig-width: 9
    fig-height: 7
    fig-dpi: 300
knitr:
  opts_chunk: 
    out.width: 90%
    comment: "#>"
execute:
  freeze: auto
---

## Carregando as bibliotecas

```{r bibliotecas, message=FALSE}
library("ggplot2")
library("dplyr")
library("gapminder")
```

## Cores por continente

```{r cores, echo=TRUE}
gap_07 <- filter(gapminder, year == 2007)
ggplot(gap_07, aes(x = gdpPercap, y = lifeExp,
                   color = continent)) +
  geom_point() +
  theme_minimal()
```

## Usando formas e cores diferentes

```{r forma-cores}
ggplot(gap_07, aes(x = gdpPercap, y = lifeExp,
                   shape = continent, color = continent)) +
  geom_point() +
  theme_minimal()
```

## Cores e tamanho

```{r cores-tamanho}
ggplot(gap_07, aes(x = gdpPercap, y = lifeExp,
                   size = pop, color = continent)) +
  geom_point() +
  theme_minimal()

```

## Sumario dos dados para obter pop média por continente

```{r media-pop}
gap_pop <- gapminder %>% 
  group_by(continent, year) %>% 
  summarize(pop = mean(pop))
head(gap_pop)
```

## Grafico de linha com cores

```{r cores-linhas}
ggplot(gap_pop, aes(x = year, y = pop, color = continent)) +
  geom_line() + 
  geom_point() +
  theme_minimal()

```

## Criando grids entre os anos de 2002 e 2007

```{r grids}
gap_0207 <- gapminder %>% filter(between(year, 2002, 2007))
ggplot(gap_0207, aes(x = gdpPercap, y = lifeExp)) +
  geom_point() +
  facet_grid(continent ~ year) +
  theme_minimal()
```

## Outro tipo de apresentações de grid

```{r multiplas-linhas}
gap_life <- gapminder %>% 
  group_by(continent, year) %>% 
  summarize(lifeExp = mean(lifeExp))

ggplot(gap_life, aes(x = year, y = lifeExp)) +
  geom_line() +
  facet_grid(continent ~ .) +
  theme_minimal()
```

## Grid em outra direção

```{r multiplas-colunas, fig.width=9}
ggplot(gap_life, aes(x = year, y = lifeExp)) +
  geom_line() +
  facet_grid(. ~ continent) +
  theme_minimal()

```

## Usando o wrap

```{r wrapped}
ggplot(gap_life, aes(x = year, y = lifeExp)) +
  geom_line() +
  facet_wrap( ~ continent) +
  theme_minimal()

```

## Filtrando dados e fazendo grafico de dispersão padrão

```{r graf-dispersao-pad}
gapminder |> 
  filter(year == 2007) |>   
  ggplot(aes(x = gdpPercap, y = lifeExp)) +
  geom_point() +
  theme_minimal()
```

## Transformando o eixo x para escala logarítimica

```{r escala-log}
gapminder |> 
  filter(year == 2007) |>
  ggplot(aes(x = gdpPercap, y = lifeExp)) +
  geom_point() +
  scale_x_continuous(trans = "log10") +
  theme_minimal()
```

## Outra forma de transformação do eixo x

```{r outra-escala}
gapminder |> 
  filter(year == 2007) |>
  ggplot(aes(x = gdpPercap, y = lifeExp)) +
  geom_point() +
  scale_x_log10() +
  theme_minimal()
```

## Definindo limites para o eixo y

```{r limites-eixoy}
gapminder |> 
  filter(year == 2007) |>
  ggplot(aes(x = gdpPercap, y = lifeExp)) +
  geom_point() +
  scale_x_log10() +
  scale_y_continuous(limits = c(0, 95)) +
  theme_minimal()
```

## Grafico com cores normais

```{r cores-normais}
gap_07 <- gapminder |> filter(year == 2007)
ggplot(gap_07, aes(x = gdpPercap, y = lifeExp, color = continent)) +
  geom_point() +
  scale_x_log10() +
  theme_minimal()
```

## Grafico usando outra paleta de cores

```{r cores-outras}
ggplot(gap_07, aes(x = gdpPercap, y = lifeExp, color = continent)) +
  geom_point() +
  scale_x_log10() +
  scale_color_brewer(palette = "Dark2")  +
  theme_minimal()
```

## Usando codigos manuais para as cores

```{r codigos-cores}
ggplot(gap_07, aes(x = gdpPercap, y = lifeExp, color = continent)) +
  geom_point() +
  scale_x_log10() +
  scale_color_manual(values = c("#FF0000", "#00A08A", "#F2AD00",
                                "#F98400", "#5BBCD6"))  +
  theme_minimal()

```

## Definindo as cores e tamanho dos pontos

```{r cores_tamanho}
ggplot(gap_07, aes(x = gdpPercap, y = lifeExp)) +
  geom_point(color = "darkblue", size = 3) +
  scale_x_log10()  +
  theme_minimal()
```

## Customizando títulos, rótulos de eixo e legendas

```{r legenda_baixo}
ggplot(gap_07, aes(x = gdpPercap, y = lifeExp, color = continent)) +
  geom_point(size = 2) +
  scale_x_log10() +
  theme_minimal() +
  theme(legend.position = "bottom")
```

## Sem legenda

```{r sem_legenda}
ggplot(gap_07, aes(x = gdpPercap, y = lifeExp, color = continent)) +
  geom_point(size = 2) +
  scale_x_log10() +
  theme_minimal() +
  theme(legend.position = "none")
```

## Salvando o gráfico

```{r salvando_grafico}
graf1 <- ggplot(gap_07, aes(x = gdpPercap, y = lifeExp, color = continent)) +
  geom_point(size = 2) +
  scale_x_log10() +
  theme_light() 

graf1
```

## Aumentando o tamanho do texto e mudando para portugues

```{r mudando_texto}
graf2 <- ggplot(gap_07, aes(x = gdpPercap, y = lifeExp, color = continent)) +
  geom_point(size = 2) +
  scale_x_log10() +
  theme_light() +
  theme(legend.key = element_blank(),
        axis.text = element_text(size = 12),
        axis.title = element_text(size = 14)) +
  labs(x = "PIB Per capita (US$)", 
       y = "Expectativa de Vida (anos)", 
       title = "Expectativa de Vida vs PIB em 2007",
       color = "Continente")

graf2
```
