---
title: "Explorando Dados"
author: "Ricardo Accioly"
date: "`r Sys.Date()`"
output:
  html_document:
    toc: yes
    code_download: yes
---

```{r setup, include=FALSE}
knitr::opts_chunk$set(fig.width = 9, 
                      fig.height= 7,  
                      fig.retina = 3,
                      message = FALSE, 
                      warning = FALSE,
                      dev=c("png"), 
                      fig.path="imagens/Aula06A/")
```

## Carregando bibliotecas


```{r bibliotecas, message=FALSE}
library(tidyverse)
data(iris)
```


\newpage

## O que temos aqui?


```{r 1, echo=TRUE}
head(iris)
iris %>% count(Species)
```


\newpage

## Quais são as médias?

```{r 2}
iris %>% 
  group_by(Species) %>% 
  summarize(across(where(is.numeric), mean, na.rm = TRUE))
```


\newpage

## Vamos ver se temos alguma relação entre as variáveis

```{r 3}
iris %>% 
  group_by(Species) %>% ggplot(aes(x=Sepal.Width, y=Sepal.Length, 
                                   color=Species)) + geom_point()
```

\newpage

## Vamos ver se temos alguma relação entre as variáveis 2

```{r 3a}
iris %>% 
  group_by(Species) %>% 
  ggplot(aes(x=Sepal.Width, y=Sepal.Length, color=Species)) +
  geom_point() + geom_smooth(method = "lm", se=FALSE)
```


\newpage

## Vamos ver se temos alguma relação entre as variáveis 3

```{r 4}
iris %>% 
  group_by(Species) %>% ggplot(aes(x=Petal.Width, y=Petal.Length, 
                                   color=Species)) + geom_point()
```

\newpage

## Vamos ver se temos alguma relação entre as variáveis 4

```{r 4a}
iris %>% 
  group_by(Species) %>% 
  ggplot(aes(x=Petal.Width, y=Petal.Length, color=Species)) +
  geom_point() + geom_smooth(method = "lm")
```


\newpage

## Vamos ver como se distribui o Petal.Width

```{r 5}
iris %>% 
  group_by(Species) %>% ggplot(aes(x=Petal.Width, 
                                   fill=Species)) + 
                                   geom_histogram()
```


\newpage

## Vamos ver como se distribui o Petal.Length

```{r 6}
iris %>% 
  group_by(Species) %>% 
  ggplot(aes(x=Petal.Length, fill=Species)) + 
  geom_histogram()
```


