---
title: "Eixos - Escalas - Cores"
author: "Ricardo Accioly"
date: "`r Sys.Date()`"
output:
  html_document:
    toc: yes
    code_download: yes
---

```{r setup, include=FALSE}
knitr::opts_chunk$set(fig.width = 7, 
                      fig.height= 5,  
                      fig.retina = 3,
                      message = FALSE, 
                      warning = FALSE,
                      dev=c("png"), 
                      fig.path="imagens/Aula06/")
```

## Carregando bibliotecas


```{r bibliotecas, message=FALSE}
library(tidyverse)
library(gapminder)
```


\newpage

## Filtrando dados e fazendo grafico de dispersão padrão


```{r graf-dispersao-pad, echo=TRUE}
gap_07 <- filter(gapminder, year == 2007)
ggplot(gap_07, aes(x = gdpPercap, y = lifeExp)) +
  geom_point()
```


\newpage

## Transformando o eixo x para escala logarítimica

```{r escala-log}
ggplot(gap_07, aes(x = gdpPercap, y = lifeExp)) +
  geom_point() +
  scale_x_continuous(trans = "log10")
```


\newpage

## Outra forma de transformação do eixo x

```{r outra-escala}
ggplot(gap_07, aes(x = gdpPercap, y = lifeExp)) +
  geom_point() +
  scale_x_log10()
```


\newpage

## Definindo limites para o eixo y

```{r limites-eixoy}
ggplot(gap_07, aes(x = gdpPercap, y = lifeExp)) +
  geom_point() +
  scale_x_log10() +
  scale_y_continuous(limits = c(0, 95))
```


\newpage

## Grafico com cores normais
```{r cores-normais, fig.width=9}
ggplot(gap_07, aes(x = gdpPercap, y = lifeExp, color = continent)) +
  geom_point() +
  scale_x_log10()
```


\newpage

## Grafico usando uma paleta de cores diferente
```{r cores-outras, fig.width=9}
ggplot(gap_07, aes(x = gdpPercap, y = lifeExp, color = continent)) +
  geom_point() +
  scale_x_log10() +
  scale_color_brewer(palette = "Dark2")
```


\newpage

## Usando codigos manuais para as cores

```{r codigos-cores, fig.width=9}
ggplot(gap_07, aes(x = gdpPercap, y = lifeExp, color = continent)) +
  geom_point() +
  scale_x_log10() +
  scale_color_manual(values = c("#FF0000", "#00A08A", "#F2AD00",
                                "#F98400", "#5BBCD6"))

```


\newpage

## Definindo as cores e tamanho dos pontos

```{r cores-tamanho}
ggplot(gap_07, aes(x = gdpPercap, y = lifeExp)) +
  geom_point(color = "darkblue", size = 3) +
  scale_x_log10()
```


\newpage

## Customizando títulos, rótulos de eixo e legendas

```{r legenda_baixo}
ggplot(gap_07, aes(x = gdpPercap, y = lifeExp, color = continent)) +
  geom_point(size = 2) +
  scale_x_log10() +
  theme_light() +
  theme(legend.position = "bottom")
```


\newpage

## Sem legenda

```{r sem-legenda}
ggplot(gap_07, aes(x = gdpPercap, y = lifeExp, color = continent)) +
  geom_point(size = 2) +
  scale_x_log10() +
  theme_light() +
  theme(legend.position = "none")
```


\newpage

## Legenda dentro do gráfico

```{r legenda-dentro}
ggplot(gap_07, aes(x = gdpPercap, y = lifeExp, color = continent)) +
  geom_point(size = 2) +
  scale_x_log10() +
  theme_light() +
  theme(legend.position = c(0.1, 0.85))
```


\newpage

## Salvando o gráfico

```{r salvando-grafico}
graf1 <- ggplot(gap_07, aes(x = gdpPercap, y = lifeExp, color = continent)) +
  geom_point(size = 2) +
  scale_x_log10() +
  theme_light() +
  theme(legend.position = c(0.1, 0.85))

graf1

ggsave("Exp_vida_pib_2007_1.png", plot=graf1, width = 7, height = 7)
```


\newpage

## Aumentando o tamanho do texto e mudando para portugues

```{r mudando-texto, fig.width=9}
graf2 <- ggplot(gap_07, aes(x = gdpPercap, y = lifeExp, color = continent)) +
  geom_point(size = 2) +
  scale_x_log10() +
  theme_light() +
  theme(legend.position = c(0.1, 0.85),
        legend.key = element_blank(),
        axis.text = element_text(size = 12),
        axis.title = element_text(size = 14)) +
  labs(x = "PIB Per capita (US$)", 
       y = "Expectativa de Vida (anos)", 
       title = "Expectativa de Vida vs PIB em 2007",
       color = "Continente")

graf2

ggsave("Exp_vida_pib_2007_2.png", plot = graf2, width = 7, height = 7)
```

