---
title: "Eixos - Escalas - Cores"
author: "Ricardo Accioly"
date: "`r Sys.Date()`"
format:
 html:
    code-link: true
    fig-width: 9
    fig-height: 7
    fig-dpi: 300
knitr:
  opts_chunk: 
    out.width: 90%
    comment: "#>"
execute:
  freeze: auto
---

## Carregando bibliotecas

```{r bibliotecas, message=FALSE}
library(tidyverse)
library(gapminder)
```

## Filtrando dados e fazendo grafico de dispersão padrão

```{r graf-dispersao-pad, echo=TRUE}
gap_07 <- filter(gapminder, year == 2007)
ggplot(gap_07, aes(x = gdpPercap, y = lifeExp)) +
  geom_point() +
  theme_light()
```

## Transformando o eixo x para escala logarítimica

```{r escala-log}
ggplot(gap_07, aes(x = gdpPercap, y = lifeExp)) +
  geom_point() +
  scale_x_continuous(trans = "log10") +
  theme_light()
```

## Outra forma de transformação do eixo x

```{r outra-escala}
ggplot(gap_07, aes(x = gdpPercap, y = lifeExp)) +
  geom_point() +
  scale_x_log10() +
  theme_light()
```

## Definindo limites para o eixo y

```{r limites-eixoy}
ggplot(gap_07, aes(x = gdpPercap, y = lifeExp)) +
  geom_point() +
  scale_x_log10() +
  scale_y_continuous(limits = c(0, 95)) +
  theme_light()
```

## Grafico com cores normais

```{r cores-normais, fig.width=9}
ggplot(gap_07, aes(x = gdpPercap, y = lifeExp, color = continent)) +
  geom_point() +
  scale_x_log10() +
  theme_light()
```

## Grafico usando uma paleta de cores diferente

```{r cores-outras, fig.width=9}
ggplot(gap_07, aes(x = gdpPercap, y = lifeExp, color = continent)) +
  geom_point() +
  scale_x_log10() +
  scale_color_brewer(palette = "Dark2") +
  theme_light()
```

## Usando codigos manuais para as cores

```{r codigos-cores, fig.width=9}
ggplot(gap_07, aes(x = gdpPercap, y = lifeExp, color = continent)) +
  geom_point() +
  scale_x_log10() +
  scale_color_manual(values = c("#FF0000", "#00A08A", "#F2AD00",
                                "#F98400", "#5BBCD6")) +
  theme_light()

```

## Definindo as cores e tamanho dos pontos

```{r cores-tamanho}
ggplot(gap_07, aes(x = gdpPercap, y = lifeExp)) +
  geom_point(color = "darkblue", size = 3) +
  scale_x_log10() +
  theme_light()
```

## Customizando títulos, rótulos de eixo e legendas

```{r legenda_baixo}
ggplot(gap_07, aes(x = gdpPercap, y = lifeExp, color = continent)) +
  geom_point(size = 2) +
  scale_x_log10() +
  theme_light() +
  theme(legend.position = "bottom")
```

## Sem legenda

```{r sem-legenda}
ggplot(gap_07, aes(x = gdpPercap, y = lifeExp, color = continent)) +
  geom_point(size = 2) +
  scale_x_log10() +
  theme_light() +
  theme(legend.position = "none")
```
