---
title: "Visualizando as distribuições"
author: "Ricardo Accioly"
date: "`r Sys.Date()`"
output:
  html_document:
    toc: yes
    code_download: yes
---

```{r setup, include=FALSE}
knitr::opts_chunk$set(fig.width = 7, 
                      fig.height= 5,  
                      fig.retina = 3,
                      message = FALSE, 
                      warning = FALSE,
                      dev=c("png"), 
                      fig.path="imagens/Aula03/")
```

## Carregando as bibliotecas

Vamos trabalhar de novo com os dados do gapminder para fazer algumas visualizações de dados que são muito úteis no dia a dia.

Este material foi adaptado do curso Data Visualization in R with ggplot2 de Kara Woo

```{r bibliotecas, message=FALSE}
library("ggplot2")
library("dplyr")
library("gapminder")
```

\newpage

## Selecionando dados

```{r criando_subgrupo}
gap_07 <- filter(gapminder, year == 2007)
```

## Vendo a distribuição

```{r histograma}
ggplot(gap_07, aes(x = gdpPercap)) +
  geom_histogram()
```

\newpage

## Criando um histograma usando a regra de Sturges

A regra de Sturges indica `r round(1+3.322*log10(nrow(gap_07)),0)` faixas enquanto que o padrão do ggplot2 é 30.

```{r Sturges}
ggplot(gap_07, aes(x = gdpPercap)) +
  geom_histogram(bins = round(1+3.322*log10(nrow(gap_07)),0))
```

\newpage

## Criando um gráfico de densidade

```{r densidade}
ggplot(gap_07, aes(x = gdpPercap)) +
  geom_density()
```

\newpage

## Criando um box-plot

```{r box-plot}
ggplot(gap_07, aes(x = continent, y = lifeExp)) +
  geom_boxplot()

```

\newpage

## Criando um box-plot com visão dos dados

```{r jitter}
ggplot(gap_07, aes(x = continent, y = lifeExp)) +
  geom_boxplot() +
  geom_jitter(width = 0.5, alpha = 0.2)
```

\newpage

## Matriz de Correlações

```{r correlações}
library(corrplot)
gap_07_s <- gap_07 %>% select(lifeExp, pop, gdpPercap)
mat_corr <- cor(gap_07_s)
corrplot(mat_corr, method = "number", col = "black", cl.pos = "n")
corrplot(mat_corr, method = "number")
corrplot(mat_corr)
```

\newpage

## SPLOM

```{r splom}
library(psych)
pairs.panels(gap_07_s)
```

\newpage

```{r splom2}
library(GGally)
ggpairs(gap_07_s)
```

\newpage

## Descrevendo a distribuição

```{r}
library(datawizard)
describe_distribution(gap_07_s)
```
