---
title: "Melhorando a visualização"
author: "Ricardo Accioly"
date: "`r Sys.Date()`"
output:
  html_document:
    toc: yes
    code_download: yes
---

```{r setup, include=FALSE}
knitr::opts_chunk$set(fig.width = 7, 
                      fig.height= 5,  
                      fig.retina = 3,
                      message = FALSE, 
                      warning = FALSE,
                      dev=c("png"), 
                      fig.path="imagens/Aula04/")
```

## Carregando as bibliotecas


```{r bibliotecas, message=FALSE}
library("ggplot2")
library("dplyr")
library("gapminder")
```


\newpage

## Cores por continente

```{r cores, echo=TRUE}
gap_07 <- filter(gapminder, year == 2007)
ggplot(gap_07, aes(x = gdpPercap, y = lifeExp,
                   color = continent)) +
  geom_point()
```


\newpage
## Usando formas e cores diferentes 

```{r forma-cores}
ggplot(gap_07, aes(x = gdpPercap, y = lifeExp,
                   shape = continent, color = continent)) +
  geom_point()
```


\newpage
## Cores e tamanho

```{r cores-tamanho}
ggplot(gap_07, aes(x = gdpPercap, y = lifeExp,
                   size = pop, color = continent)) +
  geom_point()

```


\newpage

## Sumario dos dados para obter pop média por continente

```{r media-pop}
gap_pop <- gapminder %>% 
  group_by(continent, year) %>% 
  summarize(pop = mean(pop))
head(gap_pop)
```


\newpage

## Grafico de linha com cores


```{r cores-linhas}
ggplot(gap_pop, aes(x = year, y = pop, color = continent)) +
  geom_line() + geom_point()

```

\newpage

##  Criando grids entre os anos de 2002 e 2007

```{r grids}
gap_0207 <- gapminder %>% filter(between(year, 2002, 2007))
ggplot(gap_0207, aes(x = gdpPercap, y = lifeExp)) +
  geom_point() +
  facet_grid(continent ~ year)
```

\newpage

## Outro tipo de apresentações de grid

```{r multiplas-linhas}
gap_life <- gapminder %>% 
  group_by(continent, year) %>% 
  summarize(lifeExp = mean(lifeExp))

ggplot(gap_life, aes(x = year, y = lifeExp)) +
  geom_line() +
  facet_grid(continent ~ .)
```


\newpage

## Grid em outra direção

```{r multiplas-colunas, fig.width=9}
ggplot(gap_life, aes(x = year, y = lifeExp)) +
  geom_line() +
  facet_grid(. ~ continent)

```


\newpage

## Usando o wrap

```{r wrapped}
ggplot(gap_life, aes(x = year, y = lifeExp)) +
  geom_line() +
  facet_wrap( ~ continent)

```

\newpage

## Filtrando dados e fazendo grafico de dispersão padrão


```{r graf-dispersao-pad}
gap_07 <- filter(gapminder, year == 2007)
ggplot(gap_07, aes(x = gdpPercap, y = lifeExp)) +
  geom_point()
```


\newpage

## Transformando o eixo x para escala logarítimica

```{r escala-log}
ggplot(gap_07, aes(x = gdpPercap, y = lifeExp)) +
  geom_point() +
  scale_x_continuous(trans = "log10")
```


\newpage

## Outra forma de transformação do eixo x

```{r outra-escala}
ggplot(gap_07, aes(x = gdpPercap, y = lifeExp)) +
  geom_point() +
  scale_x_log10()
```


\newpage

## Definindo limites para o eixo y

```{r limites-eixoy}
ggplot(gap_07, aes(x = gdpPercap, y = lifeExp)) +
  geom_point() +
  scale_x_log10() +
  scale_y_continuous(limits = c(0, 95))
```


\newpage


## Grafico com cores normais
```{r cores-normais}
ggplot(gap_07, aes(x = gdpPercap, y = lifeExp, color = continent)) +
  geom_point() +
  scale_x_log10()
```


\newpage

## Grafico usando outra paleta de cores

```{r cores-outras}
ggplot(gap_07, aes(x = gdpPercap, y = lifeExp, color = continent)) +
  geom_point() +
  scale_x_log10() +
  scale_color_brewer(palette = "Dark2")
```


\newpage

## Usando codigos manuais para as cores

```{r codigos-cores}
ggplot(gap_07, aes(x = gdpPercap, y = lifeExp, color = continent)) +
  geom_point() +
  scale_x_log10() +
  scale_color_manual(values = c("#FF0000", "#00A08A", "#F2AD00",
                                "#F98400", "#5BBCD6"))

```


\newpage

## Definindo as cores e tamanho dos pontos

```{r cores_tamanho}
ggplot(gap_07, aes(x = gdpPercap, y = lifeExp)) +
  geom_point(color = "darkblue", size = 3) +
  scale_x_log10()
```


\newpage

## Customizando títulos, rótulos de eixo e legendas

```{r legenda_baixo}
ggplot(gap_07, aes(x = gdpPercap, y = lifeExp, color = continent)) +
  geom_point(size = 2) +
  scale_x_log10() +
  theme_light() +
  theme(legend.position = "bottom")
```


\newpage

## Sem legenda

```{r sem_legenda}
ggplot(gap_07, aes(x = gdpPercap, y = lifeExp, color = continent)) +
  geom_point(size = 2) +
  scale_x_log10() +
  theme_light() +
  theme(legend.position = "none")
```


\newpage

## Legenda dentro do gráfico

```{r legenda_dentro}
ggplot(gap_07, aes(x = gdpPercap, y = lifeExp, color = continent)) +
  geom_point(size = 2) +
  scale_x_log10() +
  theme_light() +
  theme(legend.position = c(0.1, 0.85))
```


\newpage

## Salvando o gráfico

```{r salvando_grafico}
graf1 <- ggplot(gap_07, aes(x = gdpPercap, y = lifeExp, color = continent)) +
  geom_point(size = 2) +
  scale_x_log10() +
  theme_light() +
  theme(legend.position = c(0.1, 0.85))

graf1
```


\newpage

## Aumentando o tamanho do texto e mudando para portugues

```{r mudando_texto}
graf2 <- ggplot(gap_07, aes(x = gdpPercap, y = lifeExp, color = continent)) +
  geom_point(size = 2) +
  scale_x_log10() +
  theme_light() +
  theme(legend.position = c(0.1, 0.80),
        legend.key = element_blank(),
        axis.text = element_text(size = 12),
        axis.title = element_text(size = 14)) +
  labs(x = "PIB Per capita (US$)", 
       y = "Expectativa de Vida (anos)", 
       title = "Expectativa de Vida vs PIB em 2007",
       color = "Continente")

graf2
```

