---
title: "Suavização"
author: "Ricardo Accioly"
date: "`r Sys.Date()`"
format:
 html:
    code-link: true
---

## Bibliotecas

```{r bibliotecas, message=FALSE}
library("ggplot2")
library("gapminder")
library("dplyr")
```

## Suavização

(locally estimated scatterplot smoothing/Local Polynomial Regression Fitting)

```{r suavização}
gap_07 <- filter(gapminder, year == 2007)
ggplot(gap_07, aes(x = gdpPercap, y = lifeExp)) +
  geom_point() +
  geom_smooth()
```

## Fazendo o suavizador mais nervoso

```{r nervoso, message=FALSE}
ggplot(gap_07, aes(x = gdpPercap, y = lifeExp)) +
  geom_point() +
  geom_smooth(span = 0.2)
```

## Fazendo o suavizador menos nervoso

```{r mais-suave, message=FALSE}
ggplot(gap_07, aes(x = gdpPercap, y = lifeExp)) +
  geom_point() +
  geom_smooth(span = 0.9)
```

## Removendo intervalos de confiança

```{r sem-IC, message=FALSE}
ggplot(gap_07, aes(x = gdpPercap, y = lifeExp)) +
  geom_point() +
  geom_smooth(se = FALSE)
```

## Usando IC de 90%

```{r IC90, message=FALSE}
ggplot(gap_07, aes(x = gdpPercap, y = lifeExp)) +
  geom_point() +
  geom_smooth(level = 0.90)
```

## Usando um modelo linear ao invés do loess

```{r linear, message=FALSE}
ggplot(gap_07, aes(x = gdpPercap, y = lifeExp)) +
  geom_point() +
  geom_smooth(method = "lm")
```

## Usando basic splines para melhorar o ajuste

```{r splines, message=FALSE}
ggplot(gap_07, aes(x = gdpPercap, y = lifeExp)) +
  geom_point() +
  geom_smooth(method = "lm", formula = y ~ splines::bs(x, df = 3))
```

## Usando o gam (general addtive models) com regressão spline

```{r gam, message=FALSE}
ggplot(gap_07, aes(x = gdpPercap, y = lifeExp)) +
  geom_point() +
  geom_smooth(method = "gam", formula = y ~ s(x))
```

## Começando a construir um gráfico do tipo facet com suavizações

```{r primeiro-graf-dispersão}
ggplot(gap_07, aes(x = gdpPercap, y = lifeExp)) +
  geom_point()

```

## Dividindo por continente

```{r facet-continente}
ggplot(gap_07, aes(x = gdpPercap, y = lifeExp)) +
  geom_point() +
  facet_wrap(~ continent)
```

## Adicionando suavizadores

```{r facet-suavizadores, message=FALSE, warning=FALSE}
ggplot(gap_07, aes(x = gdpPercap, y = lifeExp)) +
  geom_point() +
  facet_wrap(~ continent) +
  geom_smooth()
```

## Colorindo por continente

```{r facet-suav-cores, message=FALSE, warning=FALSE, fig.width=9}
ggplot(gap_07, aes(x = gdpPercap, y = lifeExp, color = continent)) +
  geom_point() +
  facet_wrap(~ continent) +
  geom_smooth()
```

## Colorindo somente a curva

```{r facet-suav-cores2, message=FALSE, warning=FALSE, fig.width=9}
ggplot(gap_07, aes(x = gdpPercap, y = lifeExp)) +
  geom_point() +
  facet_wrap(~ continent) +
  geom_smooth(aes(color = continent))
```
